【裁判字號】    97,交聲,1576
【裁判日期】    970627
【裁判案由】    違反道路交通管理處罰條例聲明異議
【裁判全文】
臺灣臺北地方法院交通事件裁定        97年度交聲字第1576號
原處分機關  臺北市交通事件裁決所
異  議  人
即受處分人  甲○○
上列異議人即受處分人因違反道路交通管理處罰條例案件，對於
臺北市交通事件裁決所於97年6 月10日所為之處分（原處分案號
：北市裁二字第裁22-1AD162160、22-1AD167092號）聲明異議，
本院裁定如下：
    主  文
異議均駁回。
    理  由
一、按汽車臨時停車時，於設有禁止臨時停車標誌、標線處所不
    得臨時停車；汽車停車時，於禁止臨時停車處所不得停車，
    道路交通安全規則第111 條第1 項第3 款、第112 條第1 項
    第1 款分別定有明文。又汽車駕駛人在禁止臨時停車處所停
    車者，處新臺幣（下同）600 元以上1,200 元以下罰鍰，道
    路交通管理處罰條例第56條第1 項第1 款亦有明定。
二、本件原處分機關即臺北市交通事件裁決所以異議人即受處分
    人甲○○所有之車牌號碼9B—5461號自用小客車，於民國97
    年4 月21日上午9 時57分及4 月23日上午10時7 分許許，在
    臺北市○○○路○ 段142 巷週邊禁止臨時停車處所停車，適
    為臺北市停車管理處值勤人員以科學儀器相機取得證據資料
    之相片後逕行舉發，嗣因異議人於應到案日期前提出申訴，
    原處分機關函請原舉發機關調查結果，仍認受處分人有前揭
    違規行為，原處分機關遂於97年6 月10日依道路交通管理處
    罰條例第56條第1 項第1 款、違反道路交通管理事件統一裁
    罰基準表規定，各裁處異議人900 元之罰鍰（合計1,800 元
    ），合先敘明。
三、異議人聲明異議意旨略以：受處分人於97年4 月21日、23日
    將車號9B—5461號車停放在臺北市○○○路142 巷空地旁，
    由正前方看，該車並無停放在紅線上或佔用車道，由舉發照
    片2 張及本人由後方及前方交互方向所攝之照片4 張，清晰
    可見上情，為此聲明異議，請求撤銷原處分等語。
四、經查：
  (一)異議人所有之車牌號碼號9B—5461號自用小客車，於97年4
    月21日上午9 時57分及4 月23日上午10時7 分許，在臺北市
    ○○○路6 段142 巷週邊禁止臨時停車處所停車之事實，為
    臺北市停車管處值勤人員所舉發之事實，有臺北市政府交通
    局舉發違反道路交通管理事件通知單2 紙及採證照片2 張在
    卷可稽。
  (二)異議人雖坦承有於上址停車之事實，惟否認有何於禁止臨時
    停車處所停車之違規行為。惟查，按「紅實線：設於路側，
    用以禁止臨時停車」、「禁止臨時停車線，用以指示禁止臨
    時停車路段」，道路交通標誌標線號誌設置規則第149 條第
    1 項第1 款第5 目、第169 條定有明文，故路側繪有紅實線
    者，該「路段」不得臨時停車，亦不得停車。查依本件採證
    照片2 張所示，確實可見該路段道路邊緣繪有紅色之實線，
    且異議人所有該車確係停放於該處。而臺北市○○○路○ 段
    142 巷周邊路面上標繪有清楚之紅實線，可認係用以預告及
    管制汽車駕駛人注意該路段24小時禁止停車之一般處分，從
    而，該路段確屬禁止臨時停車之處所無誤，異議人竟將其所
    有車輛停放於該路段，異議人之違規行為堪以認定。
  (三)異議人辯稱該車並無停放在紅線上或佔用車道云云，並提出
    現場照片4 張以資佐證。惟查，交通標誌、標號、號誌之設
    置目的，在於提供車輛駕駛人及行人有關道路路況之警告、
    禁制、指示等資訊，以便利行旅及促進交通安全，故用路人
    對各項交通標誌、標號、號誌所示意義即應熟知並確實遵守
    ；又禁止臨時停車線，係用以指示禁止臨時停車「路段」，
    已如前述，則主管機關為顧及交通順暢、安全之考量，劃設
    紅色實線標線後，該「路段」即屬禁止停車之處所，故只要
    車輛停放於該路段，即有危害交通安全之可能，殊不因車輛
    有無停放於紅線上或佔用車道而有異。觀諸異議人提供之現
    場照片，異議人雖未將車輛停放於紅線上，而係將車輛停放
    於紅線左側，然其所停放之位置乃道路交通管理處罰條例第
    3 條第1 款規定所指之「道路」，故該處亦當屬禁止臨時停
    車之範圍（交通部94年6 月21日交路字第940006793 號函參
    照）。況汽車停車時應依車輛順行方向緊靠道路右側，其右
    側前後輪胎外側距離緣石或路面邊緣不得逾40公分，道路交
    通安全規則第112 條第2 項定有明文。本件異議人為避免於
    紅線邊緣停車，藉以規避於紅線停車之違規罰則，竟將車輛
    停放於距道路邊緣紅線繪製處甚遠之處所，然其停放處實仍
    屬該紅線標線所示禁止停車之管制範圍，且因其未採用緊靠
    道路右側之停車方式，而係將車輛停放於更接近車道處，不
    僅易阻擋其他用路人之視線，使往來車輛對突發狀況不及反
    應，亦會對車輛之通行造成阻礙，與單純將車輛停放於紅線
    邊緣相較，其對交通安全與行車順暢之影響更深且遽。異議
    人復以此為理由提出本件異議，其所辯顯係卸責之詞，並不
    足採。
五、綜上所述，異議人確有在前開時、地在禁止臨時停車處所停
    車之違規行為。原處分機關依前開道路交通管理處罰條例第
    56 條 第1 項第1 款及違反道路交通管理事件統一裁罰基準
    表之規定，共裁處受處分人罰鍰1,800 元，尚無違誤。異議
    人猶執前詞指摘原處分不當，為無理由，自應將其異議予以
    駁回。
六、據上論斷，應依道路交通案件處理辦法第19條，裁定如主文
    。
中    華    民    國    97    年    6     月    27    日
                  交通法庭法  官  林孟皇
本正本證明與原本無異。
如不服本裁定，應於送達後5日內向本院提出抗告狀。
                          書記官  宋德華
中    華    民    國    97    年    6     月    27    日


司法院資訊處製作；財團法人民間司法改革基金會備份。
